# 关于生产线的减值测试

提问人：zzjing 时间：2017-12-13 15:58:56
现一企业的一条专用生产线由于产品产量较低，现年末对这条生产线进行减值测试，现大家意见不一致，有人认为应按产品的销售收入减去产品成本作为减值测试的依据，还有人提出应该再减去这种产品应承担的销售费用和管理费用等期间费用之后才是减值测试的依据，我认为销售费用还合理，但是管理费用不应该从作为未来现金流的扣减项吧，因为不管有没有这种产品管理费用都要产生的。
请教陈版主我的理解是否正确

回答人：chenyiwei
与存货减值测试中可变现净值的确定不同，对生产线减值测试中的可收回金额计算需扣减与该资产组相关的管理费用。